pt-BR: Capacidade de detecção de direção: Apenas aproximação; Bidirecional; Apenas afastamento; Não compatível; Outro
zh-TW: 方向偵測能力: 僅接近偵測; 雙向; 僅離開偵測; 不支援; 其他
hr-HR: Sposobnost detekcije smjera: Samo prilaz; Dvosmjerni; Samo odlazak; Nije podržano; Ostalo
it: Capacità di rilevamento della direzione: Solo avvicinamento; Bidirezionale; Solo allontanamento; Non supportata; Altro
cs: Schopnost detekce směru: Pouze přiblížení; Obousměrný; Pouze vzdálení; Nepodporováno; Jiné
sl-SI: Zmožnost zaznavanja smeri: Samo približevanje; Dvosmerna; Samo oddaljevanje; Ni podprto; Drugo
ro-RO: Capacitate de detectare a direcției: Doar apropiere; Bidirecțional; Doar îndepărtare; Neacceptată; Altele
ja: 方向検出機能: 接近のみ; 双方向; 離脱のみ; 非対応; その他
sv: Riktningsdetekteringsförmåga: Endast närmande; Dubbelriktad; Endast avgång; Stöds inte; Övrigt
nl: Richting detectievermogen: Alleen nadering; Bidirectioneel; Alleen vertrek; Niet ondersteund; Andere
da: Retningsdetekteringsevne: Kun nærmer sig; Tovejs; Kun fjerner sig; Ikke understøttet; Andet
ru: Возможность определения направления: Только приближение; Двунаправленный; Только удаление; Не поддерживается; Другой
hu: Irányérzékelési képesség: Csak közeledés; Kétirányú; Csak távolodás; Nem támogatott; Egyéb
ko: 방향 감지 기능: 접근 전용; 양방향; 출발 전용; 지원되지 않음; 기타
tr: Yön algılama kapasitesi: Sadece yaklaşma; Çift yönlü; Sadece uzaklaşma; Desteklenmiyor; Diğer
es: Capacidad de detección de dirección: Solo aproximación; Bidireccional; Solo salida; No compatible; Otros
el: Δυνατότητα ανίχνευσης κατεύθυνσης: Μόνο προσέγγιση; Αμφίδρομο; Μόνο αναχώρηση; Δεν υποστηρίζεται; Άλλο
pl: Możliwość wykrywania kierunku: Tylko podejście; Dwukierunkowy; Tylko odejście; Nieobsługiwane; Inne
de: Richtungserkennungsfähigkeit: Nur Annäherung; Bidirektional; Nur Entfernung; Nicht unterstützt; Sonstiges
zh-CN: 方向检测能力: 仅接近; 双向; 仅离开; 不支持; 其他
bg-BG: Способност за откриване на посока: Само приближаване; Двупосочен; Само отдалечаване; Не се поддържа; Други
pt-PT: Capacidade de deteção de direção: Apenas aproximação; Bidirecional; Apenas afastamento; Não suportado; Outro
en: Direction detection capability: Approach only; Bidirectional; Depart only; Not supported; Other
fi: Suunnan tunnistuskyky: Vain lähestyminen; Kaksisuuntainen; Vain poistuminen; Ei tuettu; Muu
vi: Khả năng phát hiện hướng: Chỉ tiếp cận; Hai chiều; Chỉ rời đi; Không hỗ trợ; Khác
sk-SK: Schopnosť detekcie smeru: Iba priblíženie; Obojsmerný; Iba oddialenie; Nie je podporované; Iné
th: ความสามารถในการตรวจจับทิศทาง: ตรวจจับเฉพาะทางเข้า; แบบสองทาง; ตรวจจับเฉพาะทางออก; ไม่รองรับ; อื่นๆ
fr: Capacité de détection de la direction: Approche seulement; Bidirectionnel; Départ seulement; Non pris en charge; Autre
nb: Retningsdeteksjonsevne: Kun nærmer seg; Toveis; Kun forlater; Ikke støttet; Annet
lt-LT: Krypties aptikimo galimybė: Tik artėjimas; Dvikryptis; Tik išvykimas; Nepalaikoma; Kita